高雄高等行政法院簡易判決
　　　　　　　　　　　　　　　　九十四年度簡字第二四六號
原　　　告　甲○○
被　　　告　高雄市政府
代　表　人　乙○○代理市長住同.
訴訟代理人　丁○○
　　　　　　丙○○
上列當事人間因就業服務法事件，原告不服行政院勞工委員會中
華民國九十四年六月一日勞訴字第０九四００一０三七一號訴願
決定，提起行政訴訟。本院判決如下：
    主  文
原告之訴駁回。
訴訟費用由原告負擔。
    事實及理由
一、緣印尼籍勞工TASINAH（護照號碼：AC698111）為原告申請
    聘僱在原告住宅工作之家庭監護工，於民國（下同）九十一
    年八月二十一日，經被告所屬警察局前鎮分局（下稱：前鎮
    分局）查獲在高雄市左營區○○○路四六三號大樂量販店地
    下一樓原告所開設之「金典濃縮咖啡小館」內，從事煮食及
    清洗碗盤等工作，乃移由被告處理。經被告以原告違反就業
    服務法第五十七條第三款規定，依同法第六十八條第一項規
    定，裁處原告罰鍰新台幣（下同）三萬元。原告不服，提起
    訴願，惟遭訴願決定駁回，遂提起本件行政訴訟。原告起訴
    意旨略謂：原告所聘僱之印尼籍勞工僅從事照顧其婆婆陳林
    幼之監護工作，並未曾指派在高雄市左營區○○○路四六三
    號大樂量販店地下一樓金典濃縮咖啡小館，從事煮食及清洗
    碗盤等工作，前鎮分局查獲當時，因原告家中廚房瓦斯無法
    使用，且因原告須看顧生意，無法離開店內，故請該名印尼
    籍監護工自行搭乘計程車至前址，並於該店內煮食物品，於
    煮食完畢後準備離去時，為前鎮分局之人員看見，即認該名
    印尼籍監護工在該處工作，遂認原告有指派所聘僱之外國人
    從事許可以外之工作，違反就業服務法第五十七條第三款之
    規定，並依同法第六十八條第一項規定，處原告三萬元之罰
    鍰，該處分所認定之事實，並非屬實，亦屬不當。為此提起
    本訴，聲明求為判決原處分及訴願決定均撤銷，以維權益云
    云。被告答辯意旨則謂：（一）按「為保障國民工作權，聘
    僱外國人工作，不得妨礙本國人之就業機會、勞動條件、國
    民經濟發展及社會安定。」「雇主聘僱外國人不得有下列情
    事：．．三、指派所聘僱之外國人從事許可以外之工作。」
    又「違反．．第五十七條第三款．．規定者，處新台幣三萬
    元以上十五萬元以下罰鍰。」分別為就業服務法第四十二條
    、第五十七條第三款及第六十八條第一項所明定。次按「．
    ．家庭監護工之開放引進，主要幫助有重度殘障、癱瘓中風
    或重大病患之家庭『照顧此類親屬』，即其監護範圍主要係
    在『照顧』重病受監護人，若為照顧重病受監護人所必須之
    相關生活照料工作，例如：為受監護人在許可工作地點調理
    膳食、餵食受監護人、洗滌衣物、清潔環境等不涉及營利性
    質者，自可視為原許可監護工作之範圍。．．。」「．．就
    業服務法．．第五十七條第三款『（雇主）指派所聘僱之外
    國人從事許可以外之工作』．．除積極的指派行為外，亦包
    括在『明知或可得而知』之情形下，消極容認之行為。．．
    雇主在『工作現場』，雖表示『不知情』，然其『可得而知
    』外國人從事許可以外之工作，應阻止而不阻止，視同積極
    行為之違法。．．。」分別為行政院勞工委員會八十八年八
    月二日八八職外字第七一０一四０號及九十一年七月二十四
    日勞職外字第０九一０二０五０七八號函釋在案。（二）前
    鎮分局於前揭時地，查獲原告所聘僱外籍看護工從事烹煮食
    物、清洗碗盤等工作，此有前鎮分局訪談紀錄表、偵訊筆錄
    及蒐證照片等附卷可稽，被告以原告違反就業服務法第五十
    七條第三款規定之事實明確，依同法第六十八條第一項規定
    裁處原告罰鍰三萬元，並無不合。（三）為維護本國人之就
    業機會及社會安定等等，特於就業服務法中明定聘僱外國人
    從事工作須經申請後方得為之，且對得申請之資格條件、工
    作職類、項目、人數、期間及工作地點等等均有所限定，該
    外籍看護工係為原告從事家庭監護工作而入境，所從事者即
    應限定於照顧重病患者相關工作之範圍內，然經訊問該外籍
    看護工表示，其確實於查獲現場廚房內幫忙清洗碗盤及煮食
    ，入境後照顧阿嬤（即即原告婆婆）僅二個月，日常係從事
    照顧原告之子，及每天中午十二時至十四時應原告要求至查
    獲處從事工作，間或於晚間十八時至二十時亦需至該處幫忙
    ，受監護人當時係居住於台中。依首揭行政院勞工委員會九
    十一年七月二十四日勞職外字第０九一０二０五０七八號函
    釋意旨，原告對於該外籍看護工從事許可以外之工作現場，
    應阻止其從事該工作而未阻止，視同積極行為之違法。是其
    所辯，不影響違規事實之成立。另綜觀原告陳述，其於警訊
    時稱受監護人當時由其大伯接至台中，若為真實，則與所訴
    外勞係為受監護人準備中餐情形相矛盾，且與常情不符。綜
    上所述，原告之主張不足採信，乃聲明求為判決駁回原告之
    訴等語。
二、按「為保障國民工作權，聘僱外國人工作，不得妨礙本國人
    之就業機會、勞動條件、國民經濟發展及社會安定。」「雇
    主聘僱外國人不得有下列情事：．．三、指派所聘僱之外國
    人從事許可以外之工作。」「違反．．第五十七條第三款．
    ．規定者，處新台幣三萬元以上十五萬元以下罰鍰。」分別
    為就業服務法第四十二條、第五十七條第三款及第六十八條
    第一項所明定。
三、本件印尼籍勞工TASINAH（護照號碼：AC698111）為原告申
    請聘僱在原告住宅工作之家庭監護工，於九十一年八月二十
    一日，經前鎮分局查獲在高雄市左營區○○○路四六三號大
    樂量販店地下一樓原告所開設之「金典濃縮咖啡小館」內，
    從事煮食及清洗碗盤等工作，乃移由被告處理，經被告以原
    告違反就業服務法第五十七條第三款規定，依同法第六十八
    條第一項規定，裁處原告罰鍰三萬元等情，為兩造所不爭執
    ，並有被告違反就業服務法罰鍰處分書附於原處分卷可憑，
    洵堪認定。而原告不服，起訴主張係因家中廚房瓦斯無法使
    用，故請該外籍監護工乘坐計程車至金典咖啡使用該處廚房
    ，為警查獲時所烹煮之食物係為受監護人（即原告婆婆）準
    備之午餐云云，茲為爭執。惟查，外籍勞工TASINAH為原告
    申請之監護工，申請核准服務處所為原告之高雄市○○區○
    ○街一七五號十樓之二住宅，照護對象為林幼，此有原處分
    卷所附之外勞居留資料查詢明細及行政院勞工委員會九十年
    四月十二日台九十勞職外字第０六七０九五一號函足憑。而
    據外籍勞工TASINAH於九十一年八月二十一日在前鎮分局偵
    訊（調查）筆錄所述：「我自來台灣後只照顧阿嬤二個月，
    其他時間都在照顧雇主約七歲的小男孩，雇主要我每天中午
    十二時至十四時到警方查獲地幫忙照顧店內生意，有時比較
    忙時或店員不在也會要我在下午十八時到二十時過去幫忙。
    阿嬤人在台中。」等語，核與警方查獲時該外籍監護工在原
    告開設之金典咖啡店內清洗碗盤及煮食等情相符。是該外籍
    監護工確實從事看護林幼以外之勞務，且係依原告指派從事
    許可以外之工作，至為顯然，則被告以原告違反首揭就業服
    務法第五十七條第三款規定，依同法第六十八條第一項規定
    ，裁處罰鍰三萬元，即無違誤。雖原告又爭執該外勞係在其
    店內烹煮受監護人之食物云云，惟據原告及該外籍監護工偵
    訊（調查）筆錄均稱受監護人林幼當時人在台中，自無為其
    烹煮午餐之可能，則原告所述自非實情，殊難採憑。
四、綜上所述，原告指派所聘僱之外籍監護工TASINAH 從事許可
    以外之工作，核其行為已違反就業服務法第五十七條第三款
    之規定，故被告依同法第六十三條第一項規定，裁處原告三
    萬元之罰鍰，其認事用法，洵無違誤。訴願決定予以維持，
    亦無不合。原告起訴請求撤銷訴願決定及原處分，為無理由
    ，應予駁回。並不經言詞辯論為之。又本件事證已明，原告
    其餘主張，並不影響本件判決基礎，尚無逐一論述之必要，
    附此說明。
據上論結，本件原告之訴為無理由，爰依行政訴訟法第二百三十
三條第一項、第二百三十六條、第一百九十五條第一項後段、第
九十八條第三項前段，判決如主文。
中　　華　　民　　國　九十四　年　  十　　月　 十三 　日
                  第一庭      法  官  蘇秋津
以上正本係照原本作成。
如不服本判決，應於送達後二十日內，向本院提出上訴狀並表明
上訴理由，如於本判決宣示後送達前提起上訴者，應於判決送達
後二十日內補提上訴理由書（須按他造當事人人數附繕本）。
提起上訴應預繳送達用雙掛號郵票七份（每份三十四元）。
中　　華　　民　　國　九十四　年　  十　　月　 十三 　日
　　　　　　　　　　　　　　　書記官  陳嬿如
附註:
行政訴訟法第二百三十五條（第一項、第二項）:
對於適用簡易程序之裁判提起上訴或抗告，須經最高行政法院之
許可。
前項許可，以訴訟事件所涉及之法律見解具有原則性者為限。
